【裁判字號】    95,訴,1355
【裁判日期】    951031
【裁判案由】    毒品危害防制條例
【裁判全文】
臺灣彰化地方法院刑事判決              95年度訴字第1355號
公  訴  人  臺灣彰化地方法院檢察署檢察官
被      告  甲○○
                  （現另案在臺灣彰化監獄彰化分監執行中）
上列被告因毒品危害防制條例案件，經檢察官提起公訴（九十五
年度毒偵字第二七八０號），被告於準備程序中就被訴事實為有
罪之陳述，經告知簡式審判程序之旨，並聽取公訴人、被告之意
見後，由本院合議庭裁定由受命法官獨任進行簡式審判程序，判
決如下：
    主  文
甲○○施用第一級毒品，處有期徒刑柒月。
    犯罪事實
一、甲○○【前曾因違反肅清煙毒條例、麻醉藥品管理條例等案
    件，分別經臺灣高等法院臺中分院及臺灣臺中地方法院各判
    處有期徒刑三年二月、三年四月（施用海洛因三年三月、施
    用甲基安非他命三月，二罪併定）確定，上開二案經送監執
    行及接續執行，並於民國八十五年七月三十日因縮短刑期假
    釋付保護管束出監，假釋期間至八十九年九月十五日期滿，
    且假釋未經撤銷而視為執行完畢（不構成累犯）；另又於九
    十五年六月五日，因詐欺案件，經本院判處有期徒刑三月確
    定，現即因此案件在監執行中】；另因施用毒品案件，經本
    院以九十一年度毒聲字第三０二八號裁定送觀察、勒戒後，
    因評定認有繼續施用毒品之傾向，再經本院以九十二年度毒
    聲字第五五號裁定，令入戒治處所施以強制戒治，後於九十
    三年一月八日執行完畢釋放出所，並由臺灣彰化地方法院檢
    察署檢察官於九十三年三月十六日以九十三年度戒毒偵字第
    八九號案件為不起訴之處分確定。詎仍不知警惕，復於強制
    戒治執行完畢釋放後五年內，另基於施用第一級毒品海洛因
    之犯意，於九十五年六月四日晚間十時許，在其彰化縣花壇
    鄉○○村○○街一００號住處內，以將少許第一級毒品海洛
    因粉末羼入香菸內，再點火施用之方式，施用第一級毒品海
    洛因一次。嗣於九十五年六月六日下午七時許，因形跡可疑
    ，遭警在彰化縣大村鄉茄苳村茄苳公墓內攔檢盤查，其同行
    之友人許嘉倫（所涉毒品案件，由檢察官另行處理）見狀乃
    將手中持有之第一級毒品海洛因一小包（警秤毛重０點五公
    克，未扣於本案，甲○○亦不知許嘉倫持有此包第一級毒品
    海洛因）丟棄在地上，為警發現而當場查獲。而甲○○為警
    查獲後所採集之尿液經送檢驗，其結果確呈現嗎啡陽性反應
    。
二、案經彰化縣警察局鹿港分局報請臺灣彰化地方法院檢察署檢
    察官偵查起訴及經本院通緝到案後審理。
    理  由
一、上揭施用第一級毒品海洛因一次之犯罪事實，業據被告甲○
    ○於本院審理時坦承不諱，而被告於九十五年六月六日為警
    所採集之尿液經送檢驗（係以氣相層析質譜儀為檢驗方法）
    ，其結果確呈現嗎啡陽性反應，有詮昕科技股份有限公司濫
    用藥物尿液檢驗報告一紙（報告編號：00000000）
    附卷可稽，則被告就其施用第一級毒品海洛因一次之自白核
    與事實相符，足堪採信。另被告係經送強制戒治執行完畢後
    釋放，故被告此次再為施用第一級毒品之犯行，應係另行起
    意無訛。又被告前曾因施用毒品案件，經本院以九十一年度
    毒聲字第三０二八號裁定送觀察、勒戒後，因評定認有繼續
    施用毒品之傾向，再經本院以九十二年度毒聲字第五五號裁
    定，令入戒治處所施以強制戒治，後於九十三年一月八日執
    行完畢釋放出所，並由臺灣彰化地方法院檢察署檢察官於九
    十三年三月十六日以九十三年度戒毒偵字第八九號案件為不
    起訴之處分確定，故被告於強制戒治執行完畢釋放後五年內
    ，再為施用第一級毒品之犯行，本件事證明確，被告施用第
    一級毒品海洛因之犯行洵堪認定。
二、按海洛因係毒品危害防制條例所定之第一級毒品，不得非法
    施用。是被告甲○○施用第一級毒品海洛因之行為，核係犯
    毒品危害防制條例第十條第一項之施用第一級毒品罪。查被
    告為供施用第一級毒品而持有該級毒品之低度行為，應為施
    用之高度行為所吸收，不另論罪。爰審酌被告曾因施用毒品
    經送觀察、勒戒及強制戒治，而仍未知警惕又再犯本案之罪
    ，足見其雖經觀察、勒戒及強制戒治等治療程序，仍未徹底
    袪除施用毒品遠離毒害，顯未能善體國家設置觀察、勒戒機
    構，協助毒品施用者戒除毒害之良法美意，惟念及施用毒品
    本質上係戕害自身健康之行為，尚未嚴重破壞社會秩序或侵
    害他人權益，及其施用第一級毒品海洛因之次數僅一次，犯
    罪之動機、目的、所生危害及犯罪後坦承犯行態度尚屬良好
    等一切情狀，量處如主文所示之刑，以示懲儆。
三、另臺灣彰化地方法院檢察署檢察官於九十五年十月十七日以
    彰檢榮智九五毒偵三九一三字第四四二六九號函移送：被告
    甲○○基於施用第一級毒品海洛因之犯意，於九十五年八月
    十七日上午八時許，在其彰化縣花壇鄉○○村○○街一００
    號住處內，施用第一級毒品海洛因一次，而認被告此部分所
    為亦涉犯毒品危害防制條例第十條第一項之施用第一級毒品
    罪，且與本件被告上開所涉犯之施用第一級毒品罪間，具有
    集合犯之實質上一罪關係，故請求移送併案審理（案號：臺
    灣彰化地方法院檢察署九十五年度毒偵字第三九一三號）。
    然按提起公訴應由檢察官向管轄法院提出起訴書為之。刑事
    訴訟法第二百六十四條第一項定有明文。是以檢察官於提起
    公訴後，另以函片將被告之犯罪事實移送法院聲請併案審理
    ，除該移送之犯罪事實與已經起訴部分間有實質上一罪或裁
    判上一罪關係，為起訴效力所及，受訴法院應予合一審判外
    ，並不具起訴之效力，法院自毋庸予以審判（參照最高法院
    八十九年度臺上字第一八二五號判決意旨）。然查：上開檢
    察官所函移請求本院併案審理之被告甲○○另於九十五年八
    月十七日施用第一級毒品海洛因之犯行，因上開有關被告施
    用第一級毒品海洛因之犯罪時間係在九十五年六月四日，而
    與併案被告所為之犯罪時間九十五年八月十七日，二者相距
    達到七十餘日之久，且經本院當庭詢之被告亦供稱：「（
    法官問：九十五年六月六日被查獲之後到八月十八日之前二
    、三天這中間有無再施用海洛因？）沒有，後來是因為累了
    ，我在八月十八日之前二、三天才又施用」等語（見本院九
    十五年十月二十四日審判筆錄），綜上在本院查無其他相關
    犯意佐證下，實尚難認被告係基於成癮之犯意而反覆為之。
    從而，揆之前揭最高法院判決意旨，應認檢察官所函送併辦
    之被告甲○○另於九十五年八月十七日上午八時許，在其彰
    化縣花壇鄉○○村○○街一００號住處內，施用第一級毒品
    海洛因一次部分與本案上開論罪科刑部分無何集合犯之實質
    上一罪之關係，本院自無從併審前開部分，自應退由承辦檢
    察官另行依法處理，末此敘明。
據上論斷，應依刑事訴訟法第二百七十三條之一第一項、第二百
九十九條第一項前段，毒品危害防制條例第十條第一項、第二十
三條第二項，判決如主文。
本案經檢察官洪英丰到庭執行職務。
中    華    民    國  九十五  年    十    月  三十一  日
                  刑事第二庭    法  官  許旭聖
以上正本證明與原本無異。
如不服本判決，應於判決送達後十日內，向本院提出上訴狀（須
附繕本），上訴於臺灣高等法院臺中分院。
中    華    民    國  九十五  年    十    月  三十一  日
                                書記官  黃幼華
附錄論罪科刑法條
毒品危害防制條例第十條第一項：
施用第一級毒品者，處六月以上五年以下有期徒刑。


司法院資訊處製作；財團法人民間司法改革基金會備份。
